【裁判字號】    89,易,615
【裁判日期】    890607
【裁判案由】    贓物
【裁判全文】
臺灣彰化地方法院刑事判決                          八十九年度易字第六一五號
    公  訴  人  臺灣彰化地方法院檢察署檢察官陳德芳
    被      告  甲○○
右列被告因贓物案件，經檢察官提起公訴 (八十九年度偵字第一二七號)，本院判決
如左：
    主  文
甲○○故買贓物，累犯，處拘役參拾日。
    事  實
一、甲○○於民國八十五年間曾違反麻醉藥品管理條例，經本院判處有期徒刑四月，
    如易科罰金以三百元折算一日確定，甫於八十五年十月四日易科罰金執行完畢，
    詎不知警惕，復於八十八年七月間，在彰化縣花壇鄉三春村後厝巷一Ο三號，明
    知施垂詠（已死亡）所販賣之西裝、西褲係來路不明之贓物（該西裝、西褲係乙
    ○○所有，於八十八年三月間在彰化縣秀水鄉○○路九七之五號失竊），竟仍以
    西裝一件新台幣（下同）一千元，西褲一件七百元之低價向施垂詠購買西裝一件
    及西褲二件，而故買贓物。嗣於八十八年十二月八日十一時五十分許，在彰化縣
    花壇鄉灣東巷四六號甲○○住處為警查獲，並扣得上開贓物。
二、案經彰化縣警察局移請臺灣彰化地方法院檢察署檢察官偵查起訴。
    理  由
一、訊據被告甲○○固坦承於右揭時地向施午詠購買上開服裝，惟其矢口否認有何贓
    物犯行，辯稱：伊不知道前揭服裝係屬贓物云云。經查，前開西裝一件、西褲二
    件係被害人乙○○所有，於八十八年三月間在彰化縣秀水鄉○○路九七之五號失
    竊，已據被害人乙○○於警訊中指述甚詳，並有贓物認領保管單一紙在卷可稽，
    確為贓物無訛；又被告雖辯稱伊購買前揭衣物係要自已穿用等語，惟查前揭服裝
    扣案時仍置於包裝袋內均尚未穿用，其上亦保有衣服標韱，有照片一紙附卷可按
    ，且前揭服裝之尺寸西裝為肩寬十九英吋、下圍寬度四十三英吋，西褲一件是腰
    圍寬度三十一英吋、另一件腰圍寬度為三十六英吋，業據被害人許有清於警訊中
    直指陳甚詳；惟與被告之體型身裁（於警局中丈量: 肩寬二十英吋、腰圍三十四
    點五英吋）完全不合，縱被告於嗣後入戒治所內執行強制戒治而身裁有所變化差
    異，惟其身裁亦不致與前開衣物尺碼相差如此之大，衡於常情，西裝、西褲價格
    較昂且較其他衣物更重於合身，一般人於選購時多較為仔細挑選，被告竟購買尺
    寸差異頗大之前開衣物，顯與正常情形下購買西裝、西褲時仔細挑選之情況有別
    ；況查前揭服裝之市價共約值三千五百元，復據乙○○在警訊中陳述明確，被告
    竟能以二千四百元之低價買進，差價達三分之一，其對前揭贓物係屬來路不明之
    贓物應有認識，其所辯不知為贓物一節，尚難採信，被告犯行堪以認定。
二、核被告所為係犯三百四十九條第二項之故買贓物罪。被告於八十五年間曾違反麻
    醉藥品管理條例，經本院判處有期徒刑四月，如易科罰金以三百元折算一日確定
    ，甫於八十五年十月四日易科罰金執行完畢，有臺灣高等法院被告全國前案紀錄
    表在卷足按，其於五年內再犯本案有期徒刑以上之罪，為累犯，依法應加重其刑
    。爰審酌被告犯罪之動機、目的、手段、故買贓物價值及犯罪後之態度等一切情
    狀，量處如主文所示之刑，以示懲儆。
據上論斷，應依刑事訴訟法第二百九十九條第一項前段，刑法第三百四十九條第二項
、第四十七條，罰金罰鍰提高標準條例第一條前段，判決如主文。
本案經檢察官林映姿到庭執行職務。
中    華    民    國    八十九    年      六      月        七         日
                       臺灣彰化地方法院刑事第三庭
                                    法      官  吳俊螢
右正本證明與原本無異。
如不服本判決，應於送達後十日內向本院提出上訴狀(須附繕本)。
告訴人或被害人對於判決如有不服具備理由請求檢察官上訴者，其上訴期間之計算係
以檢察官收受判決正本之日期為準。
                                    法院書記官
中    華    民    國    八十一    年              月                  日


司法院資訊處製作；財團法人民間司法改革基金會備份。
